【裁判字號】    89,訴,1774
【裁判日期】    891004
【裁判案由】    違反著作權法等
【裁判全文】
臺灣高雄地方法院刑事判決                        八十九年度訴字第一七七四號
    公  訴  人  臺灣高雄地方法院檢察署檢察官
    被      告  乙○○
右被告因違反著作權法等案件，經檢察官提起公訴（八十九年度偵字第九一三二號、
第一四二四八號、第一四二四九號、第一四二五０號、），及移送併案（八十九年度
偵字第一五七０五號），本院判決如左：
    主  文
乙○○以明知為侵害著作權之物意圖營利而交付之方法侵害他人之著作權為常業，處
有期徒刑壹年貳月，緩刑參年。
扣案如附表四所示之物，均沒收。
    事  實
一、乙○○係設於高雄市○○區○○路一八九號「新潮流電視遊樂器店」負責人，明
    知如附表一所示之「ＳＥＧＡ」商標圖樣，為日商．西雅企業股份有限公司（以
    下簡稱西雅公司）；如附表二所示之「ＰlayＳtation」、「ＰＳ設計圖」商標
    圖樣，為日商．新力電腦娛樂股份有限公司（以下簡稱新力公司）如附表三所示
    之「任天堂」、「Ｎintendo」等商標圖樣，為日商．任天堂股份有限公司（以
    下簡稱任天堂公司）等公司，分別享有商標專用權，分別指定使用於電腦、錄有
    電腦程式之卡帶、磁碟、光碟及卡匣，使用於光碟、唯讀記憶體、磁卡、磁帶、
    磁碟、磁片、電腦等相類商品，使用於電子計算機、中央資料處理碟、電腦鍵盤
    、磁帶、磁碟、電視遊樂器（包括主機、操作器、搖控器、及錄有遊戲程式之卡
    匣、磁碟、光碟唯讀記憶體）及使用電視接收器之遊戲裝置等相類物品，且均尚
    在專用期限內；又如附表四所示之遊戲軟體，分別為西雅公司，新力公司，任天
    堂公司，日商．思奎爾股份有限公司（以下簡稱思奎爾公司），日商．卡波光股
    份有限公司（以下簡稱卡波光公司），日商．可樂美股份有限公司（以下簡稱可
    樂美公司）美商．藝電股份有限公司（以下簡稱藝電公司），等享有電腦程式著
    作財產權之軟體。竟意圖營利，並基於常業之犯意，自民國八十九年三月底某日
    起，向不詳姓名年籍綽號「阿土」之成年男子，以遊戲光碟片每片新台幣（下同
    ）三十元、遊戲卡匣每個一百五十元之價格，購入如附表四所示未經西雅公司、
    新力公司、任天堂公司之同意或授權，即使用上開商標圖樣於同類電視遊戲器程
    式之遊戲光碟片及卡匣；且附表四所示之物均係未經西雅公司、新力公司、思奎
    爾公司、卡波光公司、可樂美公司、任天堂公司、藝電公司之同意或授權，即侵
    害該等公司亨有如附表四所示之電腦程式著作財產權軟體之盜版遊戲光碟片及卡
    匣；另盜版光碟片中侵害西雅公司及新力公司部分透過電視遊樂器執行時，可在
    螢幕畫面出現偽造之「ＬＩＣＥＮＳＥＢＹＳＯＮＹＣＯＭＰＵＴＥＲＥＮＴＥ
    ＲＴＡＩＮＭＥＮＴＩＣＮ．」、「ＰＲＯＤＵＣＥＤＢＹＯＲＵＮＤＥＲＬＩ
    ＣＥＮＳＥＦＲＯＭＳＥＧＡＥＮＴＥＲＰＲＩＳＥＳ，ＬＴＤ．」等新力公司
    、西雅公司授權文字，足以對外表示該等光碟新力公司、西雅公司所生產之用意
    證明之準文書畫面；其竟於購得上開盜版遊戲光碟片或卡匣之日起，即於其所經
    營之該電視遊樂器店內，以遊戲光碟片每片六十元、遊戲卡匣每個二百元之價格
    ，販賣予不特定人，而基於概括之犯意，連續販賣前揭仿冒商標之商品及行使偽
    造私文書，並賴販賣前述侵害他人著作權之光碟片及卡匣等物為生。嗣於八十九
    年四月二十一日下午六時三十許，為警在上開店內查獲，並扣得其所有供販賣所
    用之如附表四所示盜版遊戲光碟、卡匣共計九箱，及目錄十一本。
二、案經西雅公司、新力公司、思奎爾公司、卡波光公司、可樂美公司、任天堂公司
    、藝電公司訴由內政部警政署保安警察第二總隊第四大隊第三中隊移送台灣高雄
    地方法院檢察署檢察官偵查起訴及移送併辦。
    理  由
一、訊據被告乙○○坦承右揭販賣之事實不諱，核與告訴人西雅公司、新力公司、任
    天堂公司、卡波光公司、可樂美公司、思奎爾公司、藝電公司具狀之指述及其等
    之代理人高烊輝、陳家展、甲○○等人之指訴相符，並有如附表四所示之物扣案
    ，及告訴人等人提出之商標及著作權權利證明文件、現場查獲照片等在卷可佐。
    又被告係開店營業、販賣盜版遊戲光碟片已約一月有餘，期間非短；扣案盜版遊
    戲光碟片及卡匣數量合計多達約二千片、數量龐大、種類繁多、價值依市價估計
    達百餘萬元，自足認係恃販賣上開盜版光碟片及卡匣為生。被告犯行，事證明確
    ，足以認定。
二、核被告所為，係犯商標法第六十三條之販賣仿冒商標商品罪，著作權法第九十四
    條之以犯同法第九十三條第三款、第八十七條第二款之明知為侵害著作權之物意
    圖營利而交付之方法侵害他人之著作權為常業罪，及刑法第二百十六條、第二百
    十條之行使偽造私文書罪。公訴人移送併辦部分與起訴部分有想像競合犯之裁判
    上一罪關係，為起訴效力所及；公訴人雖未就被告行使西雅公司、新力公司授權
    文字，性質上為表示該等光碟片為西雅公司、新力公司所生產之用意證明之準文
    書部分提起公訴，惟該二部分因透過電視遊樂器執行時，可在螢幕畫面出現偽造
    之前述新力公司、西雅公司授權文字，足以對外表示該等光碟新力公司、西雅公
    司所生產之用意證明之準文書畫面業見前述，自應構成行使偽造文書罪而與前開
    論罪科刑部分，有想像競合犯之裁判上一罪關係；本院就此二部分均應併予審理
    （參照台灣高等法院八十七年上訴字第五三０二號、台灣高等法院高雄分院八十
    七年上訴字第一七九四號、八十八年度上易字第一一００號判決）。被告多次違
    反商標法及行使偽造文書部分之犯行，均時間緊接，犯罪構成要件相同，顯均係
    基於概括犯意反覆為之，均為連續犯，均應論以一罪。被告係以一販賣行為而犯
    上開三罪；又以一行為侵害西雅公司、新力公司、思奎爾公司、任天堂公司、可
    樂美公司、卡波光公司、藝電公司之商標權或著作財產權，均為想像競合犯，應
    依刑法第五十五條之規定而只論以一最重之著作權法第九十四條之罪。茲審酌被
    告犯後坦承犯行，態度尚佳，前無有期徒刑以上刑之前科，素行尚非劣，販賣之
    期間非短，數量頗多，不知尊重他人之智慧財產權，破壞我國國際形象，及其圖
    利而犯罪之動機、目的等一切情狀，爰量處如主文所示之刑。又被告前未曾受有
    期徒刑以上刑之宣告，有被告之刑案資料查註紀錄表在卷可稽，其係因貪圖小利
    ，一時失慮始觸犯刑章，信其經此偵審程序後，當知所警惕而無再犯之虞，本院
    因認其所宣告之刑以暫不執行為適當，爰併予諭知緩刑三年，以啟自新。扣案如
    附表四所示之物共九箱，分別為被告所有仿冒他人商標之盜版物品，及被告所有
    供犯罪所用之物，業經被告供明在卷，應依商標法第六十四條之規定及刑法第三
    十八條第一項第二款之規定，宣告沒收。
據上論斷，應依刑事訴訟法第二百九十九條第一項前段，著作權法第九十四條、第九
十三條第三款、第八十七條第二款，商標法第六十三條、第六十四條，刑法第十一條
前段、第五十六條、第二百十六條、第二百十條、第五十五條、第七十四條第一款、
第三十八條第一項第二款，判決如主文。
中      華      民      國    八十九    年      十      月      四      日
        臺灣高雄地方法院刑事第一庭
                                    法  官  郭文通
右正本證明與原本無異。
如不服本判決，應於判決送達後十日內，向本院提出上訴狀。
                                    書記官  黃國忠
中      華      民      國    八十九    年      十      月      四      日
附錄本判決論罪之法條：
附錄本案論罪科法條：
著作權法第九十四條：
以犯第九十一條、第九十二條或第九十三條之罪為常業者，處一年以上七年以下有期
徒刑，得併科新臺幣四十五萬元以下罰金。
著作權法第九十三條第三款：
有左列情形之一者，處二年以下有期徒刑，得併科新臺幣十萬元以下罰金：
三、以第八十七條各款方法之一侵害他人之著作權者。
著作權法第八十七條
有下列情形之一者，除本法另有規定外，視為侵害著作權或製版權︰
一  以侵害著作人名譽之方法利用其著作者。
二  明知為侵害著作權或製版權之物而散布或意圖散布而陳列或持有或意圖營利而交
    付者。
三  輸入未經著作財產權人或製版權人授權重製之重製物或製版物者。
四  未經著作財產權人同意而輸入著作原件或其重製物者。
五  明知係侵害電腦程式著作財產權之重製物而仍作為直接營利之使用者。
商標法第六十三條
明知為前條商品而販賣、意圖販賣而陳列、輸出或輸入者，處一年以下有期徒刑、拘
役或科或併科新台幣五萬元以下罰金。
刑法第二百十六條
行使第二百十條至第二百十五條之文書者，依偽造、變造文書或登載不實事項或使登
載不實事項之規定處斷。
刑法第二百十條
偽造、變造私文書，足以生損害於公眾或他人者，處五年以下有期徒刑。


司法院資訊處製作；財團法人民間司法改革基金會備份。
